【裁判字號】    91,交聲,996
【裁判日期】    920130
【裁判案由】    聲明異議
【裁判全文】
臺灣臺中地方法院交通事件裁定                  九十一年度交聲字第九九六號
    原處分機關  交通部公路總局台中區監理所台中市監理站
    異議人即
    受處分人    甲○○  男  三.
右列受處分人因違反道路交通管理處罰條例案件，對於交通部公路總局台中區監理所
台中市監理站九十一年十一月一日所為之裁決（裁監稽違字第裁六一─Ｈ00000
000號裁決書），聲明異議，本院裁定如左：
    主  文
異議駁回。
    理  由
一、原處分機關略以：本案係台中縣警察局霧峰分局舉發受處分人甲○○駕駛車號Ｂ
    Ｑ─７８１號大貨車於九十一年九月十五日九時五分許，行經台中縣霧峰鄉○○
    ○道五福路口處，因「闖紅燈（由南向北）」違規，並掣開舉發通知單一紙，受
    處分人不服提出申訴，經原舉發機關函覆違規屬實，該站遂於九十一年十一月一
    日以裁監稽違字第裁六一─Ｈ00000000號裁決書，裁處罰鍰新台幣三千
    六百元整，並記違規點數三點，逾期則依裁決書處罰主文規定裁處，於法並無不
    合等語。
二、本件異議人即受處分人甲○○則以：異議人因當時黃燈變換紅燈前，前車輪早已
    通過停止線，當時告發員警態度強硬，堅稱異議人違規闖紅燈，請撤銷原處分云
    云。
三、按汽車駕駛人行經有燈光號誌管制之交岔路口闖紅燈者，處新台幣一千八百元以
    上五千四百元以下罰鍰，並記違規點數三點，道路交通管理處罰條例第五十三條
    、第六十三條第一項第三款定有明文。經查受處分人即異議人甲○○駕駛車號Ｂ
    Ｑ─７８１號大貨車於九十一年九月十五日九時五分許，行經台中縣霧峰鄉○○
    ○道五福路口處，由南向北方向闖紅燈違規，經警攔查掣開中縣警交字第Ｈ00
    000000號通知單舉發等情，有該舉發單一紙在卷可稽。雖異議人辯稱：當
    時黃燈變換紅燈前，前車輪早已通過停止線，並未有闖紅燈之行為云云。惟經本
    院傳喚證人即本件掣單舉發之員警李堂榮到庭證稱：舉發地點有兩個紅綠燈路口
    距離很近，異議人由南向北，於第一個路口闖黃燈，於第二個路口闖紅燈，兩個
    路口紅綠燈號是同步轉換的，我是舉發異議人違規闖第二個紅燈部分等語。而異
    議人於庭訊亦坦承通過第二個路口時已停不下來了，而當時燈號實為紅燈等語（
    見本院九十一年十二月二十四日庭訊筆錄）。故異議人於前揭時、地有闖紅燈之
    違規事實，可以認定。從而，受處分人既有前揭違規行為，原處分機關據以援引
    上開規定，裁處受處分人罰鍰新台幣三千六百元整，並記違規點數三點，逾期則
    依裁決書處罰主文規定裁處，並無不當。本件異議為無理由，應予駁回。
據上論斷，應依道路交通管理處罰條例第八十七條第二項、道路交通案件處理辦法第
十九條，裁定如主文。
中      華      民      國    九十二    年      一      月     三十     日
        臺灣臺中地方法院交通法庭
                                            法  官   許  金  樹
右正本證明與原本無異。
如不服本裁定應於送達後五日內向本院提出抗告狀。
                                            書記官
中      華      民      國    九十二    年    一     月  三十       日


司法院資訊處製作；財團法人民間司法改革基金會備份。
